# 递延所得税问题

提问人：lbwl 时间：2016-04-10 09:34:46
今天看万科年报他递延所得税负债由两项构成： 1 、收购公司公允价值变动 2 代扣代缴所得税，请问陈版及大伙这两项具体应为何事项

回答人：chenyiwei
不清楚具体情况，一般理解可能是： 1 、收购公司公允价值变动：非同一控制下企业合并被购买方可辨认净资产公允价值与计税基础之间的差额形成。 2 、代扣代缴所得税：涉及境外子公司未来向境内母公司分红时，其所在国按当地税法规定扣缴的预提所得税和中国税务机关征收的境外所得相关税项。